臺灣高等法院刑事判決              100年度上訴字第2697號
上  訴  人
即  被  告  銘廉
上列上訴人因違反毒品危害防制條例案件，不服臺灣基隆地方法
院100年度訴字第512號，中華民國100年8月5日第一審判決（起
訴案號：臺灣基隆地方法院檢察署100年度毒偵字第1113號），
提起上訴，本院判決如下：
    主  文
上訴駁回。
    理  由
一、按依刑事訴訟法第350條、第361條、第362條、第367條規定
    ，不服地方法院之第一審判決而上訴者，須提出上訴書狀並
    應敘明具體理由，為上訴必備之程式；倘已提出上訴理由，
    但所提非屬具體理由者，則由第二審法院以上訴不合法律上
    之程式判決駁回。而所謂具體理由，必係依據卷內既有訴訟
    資料或提出新事證，指摘或表明第一審判決有何採證認事、
    用法或量刑等足以影響判決本旨之不當或違法，而構成應予
    撤銷之具體事由，始克當之（例如：依憑證據法則具體指出
    所採證據何以不具證據能力，或依憑卷證資料明確指出所為
    證據證明力之判斷如何違背經驗、論理法則）；倘僅泛言原
    判決認定事實錯誤、違背法令、量刑失之過重或過輕，而未
    依上揭意旨指出具體事由，或形式上雖已指出具體事由，然
    該事由縱使屬實，亦不足以認為原判決有何不當或違法者（
    例如：對不具有調查必要性之證據，法院未依聲請調查亦未
    說明理由，或援用證據不當，但除去該證據仍應為同一事實
    之認定），皆難謂係具體理由，俾與第二審上訴制度旨在請
    求第二審法院撤銷、變更第一審不當或違法之判決，以實現
    個案救濟之立法目的相契合，並節制濫行上訴（最高法院97
    年度臺上字第892號判決意旨參照）。次按第二審法院認為
    上訴書狀未敘述理由，依刑事訴訟法第367條但書規定，始
    應定期間命其補正，如認上訴書狀已敘述理由，但其理由非
    屬具體，其所為上訴，即不符上訴之法定要件，自得逕行判
    決駁回，無定期命補正問題（最高法院97年度臺上字第3599
    號判決意旨參照）。
二、經查，本件原審適用簡式審判程序，以上訴人即被告銘廉
    於民國100年1月2日晚間，在基隆市○○區○○街18之7號3
    樓住處，以將海洛因及甲基安非他命混合後，置入玻璃球吸
    食器內加熱燒烤，吸食所產生煙霧之方式，同時施用海洛因
    及甲基安非他命1次，為警於同日22時30分，在基隆市○○
    區○○路攔查，發現其為列管之毒品調驗人口，經採驗尿液
    ，結果呈施用第一級毒品海洛因代謝後之嗎啡陽性反應及施
    用第二級毒品甲基安非他命代謝後之甲基安非他命陽性反應
    等情，業經被告於原審坦白承認，其尿液送請臺灣檢驗科技
    股份有限公司，以氣相層析質譜儀分析法確認檢驗結果，呈
    施用第一級毒品海洛因代謝後之嗎啡陽性反應及施用第二級
    毒品甲基安非他命代謝後之甲基安非他命陽性反應，有該公
    司100年1月10日出具之濫用藥物檢驗報告附卷可稽，據以認
    定被告有施用第一級毒品及第二級毒品之犯行，依刑法第55
    條及毒品危害防制條例第10條第1項、第2項規定，從較重之
    施用第一級毒品罪名處斷，並說明被告前犯偽造文書、持有
    毒品罪經判處應執行有期徒刑1年10月確定，於96年7月7日
    執行完畢，又因施用毒品罪經判處有期徒刑8月確定，於99
    年7月11日執行完畢，有卷附之被告前案紀錄表可資參照，
    其於受有期徒刑之執行完畢後，5年以內故意再犯本件有期
    徒刑之罪，為累犯，應依法加重其刑，審酌被告之吸食頻率
    、多次施用毒品前科仍不知悔改及犯後態度等一切情狀，量
    處有期徒刑8月。原審判決已敘述其所憑證據、認定理由及
    量刑依據，從形式上觀察原判決之採證認事、用法或量刑並
    無任何不當或違法之處。
三、被告上訴理由對於原判決採證認事均無爭執，僅稱：
 (一)被告因疾病身體疼痛，為止痛而施用，與以往施用情形有
     別，請減輕其刑。
 (二)被告需照料年邁母親，如入監服刑，母親無人照料，請准
     予易科罰金。
四、按量刑輕重，係屬事實審法院得依職權自由裁量之事項，苟
    其量刑已以行為人之責任為基礎，並斟酌刑法第57條各款所
    列情狀，而未逾越法定刑度或有濫用權限情事，即不得任意
    指為違法。經查，被告自84年迄今，有多次施用麻醉藥品及
    多次違反毒品危害防制條例等記錄，仍不知悔改，最近一次
    因施用毒品經判處有期徒刑8月，執行完畢不及半年，再度
    施用兩種毒品，原審仍僅判處有期徒刑8月，無濫權量刑過
    重之處。又，施用第一級毒品罪，其法定刑為6月以上5年以
    下有期徒刑，被告屬累犯，加重其刑後，依法不得易科罰金
    。綜上所述，被告上訴意旨，未依據卷內既有訴訟資料或提
    出新事證，實質指摘或表明第一審判決有何採證認事、用法
    或量刑等足以影響判決本旨之不當或違法，揆諸首揭說明，
    難謂其上訴書狀已敘述具體理由，被告上訴核屬不合法律上
    之程式，應予駁回，並不經言詞辯論為之。
據上論斷，依刑事訴訟法第367條前段、第372條，判決如主文。
中    華    民    國    100  年    9     月    23     日
                  刑事第十九庭審判長法  官  鄧振球
                                    法  官  彭幸鳴
                                    法  官  曾德水
以上正本證明與原本無異。
如不服本判決，應於收受送達後10日內向本院提出上訴書狀，其
未敘述上訴之理由者並得於提起上訴後10日內向本院補提理由書
（均須按他造當事人之人數附繕本）「切勿逕送上級法院」。
                                    書記官  吳玉華
中    華    民    國   100    年    9     月    23    日